# 请教陈版，关于关联方之间股权处置款导致的利息收入

提问人：kenlove620 时间：2014-02-24 12:12:55
请教陈版及各位版大，公司以往年度有一笔处置子公司给关联公司的账龄很长的应收股权处置款，于本年签订了资金占用协议对该笔款项按照同期银行借款利率收取利息收入，并缴纳相关所得税、营业税，公司现在做法是按照利息收入金额扣除营业税金额入账财务费用-利息收入，这样对吗？ 营业税需要计入营业税金及附加吗？该块利息收入是可以做利息收入吗？还是需要计入其他业务收入？
急求教～～谢谢各位啦

回答人：chenyiwei
这个问题首先应考虑以前年度确认股权处置收益和该笔股权转让款是否恰当的问题。建议对照企业合并准则应用指南第二条规定的五项条件加以判断。 假设以前年度确认股权处置收益和该笔股权转让款是恰当的，则这部分资金占用费理论上应属于收入准则所规范的“让渡资产使用权收入”，计入其他业务收入，同时将应缴纳的营业税计入“营业税金及附加”，但在实务中也确实普遍存在按照扣除营业税后的利息收入净额冲减财务费用的做法。